【裁判字號】    95,交聲,399
【裁判日期】    951031
【裁判案由】    違反道路交通管理處罰條例聲明異議
【裁判全文】
臺灣臺北地方法院交通事件裁定         95年度交聲字第399號
原處分機關  臺北市交通事件裁決所
異議人即
受處分人    乙○○（BONG CIN JONG，印尼籍人）
                    中華民國外僑居留證統一編號：AC000589
上列受處分人因違反道路交通管理處罰條例案件，對於臺北市交
通事件裁決所中華民國九十五年四月二十日所為之處分（原處分
案號：北市裁二字第裁22─C00000000號），聲明異議，本院裁
定如下：
    主      文
原處分撤銷。
乙○○汽車駕駛人，在設有禁止臨時停車標線處所臨時停車，處
罰鍰新臺幣肆佰元。
    理      由
一、按在設有禁止臨時停車標誌、標線處所不得臨時停車，道路
    交通安全規則第一百十一條第一項第三款定有明文；而紅實
    線設於路側者，係用以禁止臨時停車，此為道路交通標誌標
    線號誌設置規則第一百四十九條所明文。查異議人即受處分
    人乙○○九十五年二月十五日之本件違規行為發生後，道路
    交通管理處罰條例第五十五條第三款業於民國九十五年七月
    一日修正施行，惟修正前、後之條文僅有用語之修正，對於
    汽車駕駛人在設有禁止臨時停車標誌、標線處所臨時停車之
    違規行為之罰則，均處新臺幣（下同）三百元以上六百元以
    下罰鍰而屬相同，依行政罰法第五條「行為後法律或自治條
    例有變更者，適用行政機關最初裁處時之法律或自治條例；
    但裁處前之法律或自治條例有利於受處罰者，適用最有利於
    受處罰者」之規定，本件自應適用原處分機關九十五年四月
    二十日最初裁處時之法律即修正前道路交通管理處罰條例第
    五十五條第三款之規定，合先敘明。是於適用修正前道路交
    通管理處罰條例第五十五條第三款之情形下，小型車之汽車
    駕駛人如有在禁止臨時停車標線處所臨時停車之違規行為經
    警舉發，如逾舉發通知單上所載之應到案期限，而於到案日
    期後十五日內到案聽候裁決，經主管機關調查後仍認定其有
    違反道路交通管理處罰條例之行為者，依前開條文及違反道
    路交通管理事件統一裁罰基準及處理細則（下稱處理細則）
    第四十四條第一項及違反道路交通管理事件統一裁罰基準表
    （下稱基準表）之規定，應處罰鍰四百元。
二、本件異議人即受處分人於九十五年二月十五日上午十時十五
    分許，將國泰人力仲介有限公司所有之車牌號碼0588─EJ自
    小客貨車停放在臺北縣新莊市○○路與中華路口繪有禁止臨
    時停車紅實標線之路旁處所，經臺北縣政府警察局新莊分局
    警員甲○○以受處分人有違反道路交通管理處罰條例第五十
    五條第三款「紅線停車」之違規行為掣單舉發，並將舉發通
    知單交由受處分人簽名收受，受處分人於舉發通知單所載應
    到案日期（九十五年三月二日）後之九十五年三月八日向原
    處分機關提出申訴，經原處分機關函請舉發單位調查結果，
    仍認受處分人確有前開違規行為，原處分機關乃依道路交通
    管理處罰條例第五十五條第三款（贅載「第一項」）、處理
    細則第四十四條第一項暨基準表之規定，於九十五年四月二
    十日以北市裁二字第裁22─C00000000號裁決書裁處受處分
    人罰鍰三百元在案。
三、受處分人聲明異議意旨略以：伊從事外勞仲介，當日前往新
    莊分局洽公時，與另名女性仲介業者均係櫃台警員指示將車
    輛停放於警局外面路旁，該名女性洽公完畢將車開走未遭告
    發，伊卻遭另名警員甲○○以在紅線違規停車為由開單告發
    ，事後櫃台警員承諾將代為繳交罰鍰卻又未繳，為此聲明異
    議，請求撤銷原處分等語。
四、經查，受處分人於上開時間將前揭車輛停放於臺北縣新莊市
    ○○路與中華路設有紅實標線路段之事實，業據證人即舉發
    本件違規之臺北縣政府警察局新莊分局警員甲○○證述在卷
    ，且為受處分人所不爭執，並有臺北縣政府警察局新莊分局
    九十五年八月三十日北縣警新交字第○○九五○○三三四八
    九號函在卷可稽，受處分人既不否認因前往新莊分局洽公之
    故，而將車輛停放於劃有紅實線路段之禁止臨時停車處所，
    當屬違規停車之行為，自應依道路交通管理處罰條例第五十
    五條第三款之規定予以處罰。至於受處分人雖辯稱係依櫃台
    警員黃土星之指示並獲其同意而將車輛停放於警局外面云云
    ，惟證人甲○○對此證稱：我當時到新莊分局洽公，看到受
    處分人的車子停在分局後門路邊的紅線上，也就是馬路上的
    位置，當時新莊分局的警備隊長正好在旁邊，因為我是交通
    警察，他就問我有無攜帶告發單，我回答有，他就請我告發
    受處分人這輛車，當時我在該處等了一下，發現車主並沒有
    在旁邊，我就準備開單，結果受處分人就從分局跑出來，說
    這輛車是他的，並表示後門門崗警員告訴他可以將車輛停放
    在該處，我請受處分人出示證件，打算告發他，他一開始不
    配合，也不願意出示證件，正好有拖吊車經過，我打算請拖
    吊車將他的車輛移置時，他才出示證件，我當場有舉發他紅
    線停車的違規，受處分人也有在通知單上面簽名等語（見本
    院九十五年六月二十六日訊問筆錄），參以警員黃土星出具
    之職務報告更載明：當日乙○○駕車至本分局洽公，伊要求
    乙○○自行至中華路尋找停車格，然乙○○似未理解，置之
    不理而將車輛停放於新莊戶政事務所門口之紅線上，而遭開
    單告發，伊並未允諾乙○○可將車停放於紅線處等情，有職
    務報告一紙在卷可稽，足見警員黃土星並未同意其於紅線處
    所停車甚明，被告辯稱獲警員同意始停放該處云云，不足採
    信；況未遵道路交通安全規則而違反道路交通管理處罰條例
    者，依法即應受處罰，而無寬限之餘地，自不能以警員事先
    同意違規行為、事後允諾代為繳交罰款，或另有違規之他人
    未遭告發等節，據為自身免罰之理由。本件事證明確，受處
    分人前開違規行為堪以認定，應依法處罰。
五、綜上，原處分機關以受處分人有在設有禁止臨時停車標線處
    所臨時停車之違規行為，依道路交通管理處罰條例第五十五
    條第三款之規定，於九十五年四月二十日以北市裁二字第裁
    22─C00000000號裁決書裁處受處分人罰鍰三百元，固非無
    見。惟本件受處分人係於舉發通知單所載應到案日期（按原
    舉發通知單所載應到案日期為九十五年三月二日）後之九十
    五年三月八日始到案提出陳述，有舉發通知單及臺北市交通
    事件裁決所交通違規案件陳述書各一紙在卷可稽，依基準表
    之規定，自應處以四百元之罰鍰；是本件受處分人之異議雖
    無理由，惟原處分既有前開不當，仍屬無可維持，自應由本
    院將原處分撤銷，改以受處分人有在設有禁止臨時停車標線
    處所臨時停車之違規行為，依修正前道路交通管理處罰條例
    第五十五條第三款暨基準表之規定，裁罰受處分人罰鍰四百
    元如主文第二項所示，以資適法。
據上論斷，應依道路交通案件處理辦法第二十條前段，裁定如主
文。
中    華    民    國    95    年    10    月    31    日
                  交通法庭法  官  林庚棟
以上正本證明與原本無異。
如不服本裁定應於送達後五日內向本院提出抗告狀。
                          書記官  殷玉芬
中    華    民    國    95    年    11    月    2     日


司法院資訊處製作；財團法人民間司法改革基金會備份。
